臺灣臺中地方法院行政訴訟判決
110年度交字第111號
原      告  田黃秀月
被      告  臺中市交通事件裁決處
                      設臺中市○○區○○○路00號
代  表  人  黃士哲    住同上
訴訟代理人  黃曉妍律師
上列當事人間交通裁決事件，原告不服被告民國110年2月22日中
市裁字第68-GCI019880號裁決書，提起行政訴訟，本院判決如下
：
    主  文
原告之訴駁回。
訴訟費用新臺幣參佰元由原告負擔。
    事實及理由
一、程序事項：按行政訴訟法第237條之7規定，交通裁決事件之
    裁判，得不經言詞辯論為之。本件屬交通裁決事件，依兩造
    所述各節及卷內資料其事證已臻明確，本院認無經言詞辯論
    之必要，爰不經言詞辯論而為判決。
二、事實概要：
　　原告所有號牌0011-KZ號自用小客車（下稱系爭車輛）於民
    國109年9月26日21時04分許，停放於臺中市○○區○○街00巷00
    號旁，因「併排停車」之違規行為，經臺中市政府警察局第
    五分局（下稱舉發機關）員警認定該車違反道路交通管理處
    罰條例第56條第2項之規定，逕行對車主即原告掣開第GCI01
    9880號舉發違反道路交通管理事件通知單。原告未於到案期
    限前檢具事證及應歸責人相關資料，向被告告知應歸責人，
    被告即依道路交通管理處罰條例第85條第4項規定，推定原
    告有過失，並依道路交通管理處罰條例第85條第1項後段「
    仍依本條例各該違反條款規定處罰」之規定，續於110年2月
    22日以中市裁字第68-GCI019880號裁決書（下稱原處分），
    依道路交通管理處罰條例（以下簡稱道交條例）第56條第2
    項及「違反道路交通管理事件統一裁罰基準表」之規定，裁
    處原告罰鍰新臺幣（下同）2,400元整。原告不服，提起本
    件行政訴訟。
三、原告主張略以：
　　原告因停車於水溝加蓋之水利地上，不屬於交通道路用地，
    被告處分顯有錯誤等語。並聲明：原處分撤銷。
四、被告答辯略以：
　　系爭車輛停放處所並無圍籬屏障，係屬供公眾通行之人行道
    ，不論該地是否為水利地或是否為私人土地，均不影響本件
    停放處所係「道路」之認定。況且系爭停車處所之左側有機
    車垂直停放，已影響機車正常出入，自應受罰等語。並聲明
    ：原告之訴駁回。
五、本院之判斷：
(一)按「汽車停車時，應依下列規定：十、不得併排停車。」、
    「汽車駕駛人停車時，有併排停車之情事者，處汽車駕駛人
    新臺幣2千4百元罰鍰。」道路交通安全規則第112條第1項第
    10款、道路交通管理處罰條例第56條第2項分別定有明文。
    由上可知，汽車停車時，不得併排停放，乃因併排停車勢必
    占用原供車輛正常行駛之車道，不僅易生車輛往來危險，並
    造成合法用路人之不便，是以駕駛人有併排停車之違規行為
    即應受罰，不以事實上造成危害為必要，不限於狹隘或單行
    之路面，亦不因停放車輛之方向（斜向、垂直或平行）或車
    輛種類而有差異。
(二)經查，依卷附舉發機關檢附之採證照片可知，109/9/2621時
    04分時系爭車輛停放於臺中市○○區○○街00巷00號旁，系爭車
    輛左側有機車與之呈垂直方向停放，員警拍照時，未見駕駛
    人在場，後視鏡已收摺，且擋風玻璃已夾放逕行舉發通知單
    ，系爭車輛確有於原處分所載之時、地違規停車之事實。按
    道路交通管理處罰條例第3條第1款規定：「本條例用詞，定
    義如下：一、道路：指公路、街道、巷衖、廣場、騎樓、走
    廊或其他供公眾通行之地方。」準此，凡「供公眾通行之地
    方」皆屬道路之範圍，至道路性質為公有或私有者，尚非所
    問。探究其立法意旨，無非係為求廣泛保障公眾通行之安全
    ，避免因將「道路」之定義限縮於一般所熟知之公路、街道
    、巷衖等，而忽略其他實質上亦同供公眾通行所用之處所，
    進而造成保障公眾通行安全上之漏洞，故以上開概括規定周
    延涵蓋之，此與所有權、使用權之歸屬或水溝加蓋衍生之畸
    零地與否，分屬二事。本件該處違規地點係於雷中街59巷15
    號，已屬於道路交通管理處罰條例第3條第1款供公眾通行之
    處所，亦有臺中市政府建設局109年12月8日局授建養工北字
    第1090050282號函（見本院卷第83頁）在卷可按。
(三)原告停放系爭車輛之地點係於其他機車已停靠路旁之情形下
    ，原告仍將系爭車輛停放於靠近該等機車外側而佔用車道，
    足認原告停車方式顯然已嚴重妨礙其他行人及車輛之通行與
    用路安全，從而，原告所有系爭車輛有於上開時、地併排停
    車之違規事實明確，員警予以逕行舉發，洵屬於法有據。綜
    上所述，原告違規事證明確，被告依法所為原處分並無違誤
    ，原告訴請撤銷，為無理由，應予駁回。
六、本件事證已臻明確，兩造其餘主張及陳述，經核於判決結果
    不生影響，爰不逐一論列，附此敘明。
七、本件第一審裁判費為300元，應由原告負擔，爰確定第一審
    訴訟費用額如主文第2項所示。
據上論結，本件原告之訴為無理由，依行政訴訟法第237條之7、
第98條第1項前段、第237條之8第1項，判決如主文。
中　　華　　民　　國　 110　　年　　9　　月　　16　　日
　　　　　　　　　行政訴訟庭　法　官    吳俊螢
上為正本係照原本作成。
如不服本判決，應於送達後20日內，向本院提出上訴狀，其未表
明上訴理由者，應於提出上訴後20日內向本院補提理由書（均須
按他造人數附繕本）。上訴理由應表明關於原判決所違背之法令
及其具體內容，或依訴訟資料可認為原判決有違背法令之具體事
實。
中　　華　　民　　國　 110　　年　　9　　月　　16　　日
　　　　　　　　　　　　　　　書記官　 簡芳敏